臺灣臺北地方法院刑事判決　　　　　　　 96年度易字第565號
甲　○　○　臺灣臺北地方法院檢察署檢察官
被　　　告　丙○○
　　　　　　魏猶輝
　　　　　　　　　　　之1
上列被告等因竊盜案件，經檢察官提起公訴（96年度偵字第3902
號），被告等於本院訊問後，對起訴事實為有罪之陳述，經本院
合議庭合議由受命法院獨任審理，本院判決如下：
    主  文
丙○○犯結夥三人攜帶兇器竊盜罪，處有期徒刑玖月。扣案電鋸
1台、砂石切片1組及發電機1台均沒收。
魏猶輝犯結夥三人攜帶兇器竊盜罪，累犯，處有期徒刑捌月。扣
案電鋸1台、砂石切片1組及發電機1台均沒收。
    事  實
一、魏猶輝曾於民國90年間，因違反毒品危害防制條例案件，經
    本院判處有期徒刑11月確定，於92年8月1日執行完畢，竟仍
    不知悔改，與丙○○、乙○（到庭後另結）意圖為自己不法
    之所有，結夥三人，丙○○攜帶客觀上足以危害人之身體、
    生命之電鋸1台、乙○攜帶客觀上足以危害人之身體、生命
    之電鋸1台、砂石切片1組及發電機1台，至臺北縣石碇鄉潭
    邊村外按15號中崙長老教會教堂前，見該教堂狀似廢棄且大
    門年久失修，竟侵入該教堂內，以前開攜帶之工具，竊取該
    教堂內之鋁門窗條共3公斤，現值新臺幣150元，得手後，將
    之搬往教堂外空地堆放，嗣警方據報而至現場查獲，並扣得
    丙○○所有，供渠等犯罪所用之電鋸1台及乙○所有，亦供
    彼等犯罪所用之電鋸1台、砂石切片1組及發電機1台。
二、案經臺北縣政府警察局新店分局報請臺灣臺北地方法院檢察
    署檢察官偵查起訴。
    理  由
一、被告丙○○、魏猶輝對於檢察官起訴書內所列證據之證據能
    力均不爭執，經本院審認該等證據尚無不得為證據之情形，
    該等證據認均有證據能力，首開敘明。
二、訊據被告丙○○、魏猶輝對於上開犯罪事實均坦認不諱，核
    與告訴代理人丁○○於警詢之指訴相符，復有贓物認領保管
    單、照片12幀及扣案之電鋸2台、發電機1台、砂石切片1組
    在卷可證，被告等犯行堪以認定。
三、核被告2人所為，係犯刑法第321條第1項第3款、第4款之結
    夥3人攜帶兇器竊盜罪。被告魏猶輝曾於90年間，因違反毒
    品危害防制條例案件，經本院判處有期徒刑11月確定，於92
    年8月1日執行完畢，5年內再犯本件有期徒刑之罪，依累犯
    加重其刑。爰審酌被告丙○○有偽造有價證券、違反麻醉藥
    品管制條例之前科（非累犯）、被告魏猶輝有違反毒品危害
    防制條例、肅清煙毒瓢例之前科，素行均非佳；被告丙○○
    、魏猶輝於犯罪後，曾有勾串之情事，並矢口否認犯罪，但
    事後感到悔悟，而承認犯罪，尚非毫無悔改之心；所竊取物
    品之價值非鉅；及被告等犯罪之動機、目的、所生危害等一
    切情狀，分別量處如主文所示之刑。扣案之電鋸1台為被告
    丙○○所有，其餘扣得之電鋸1台、砂石切片1組及發電機1
    台為共同被告乙○所有，有被告丙○○之供述在卷可證，該
    等扣案物品，均係供彼等共犯實施刑法第321條第1項第3款
    、第4款加重竊盜罪所用之物，均依刑法第38條第1項第2款
    之規定沒收。
三、依刑事訴訟法第299條第1項前段、第273條之1第1項；刑法
    第321條第1項第3款、第4款、第47條、第38條第1項第2款，
    判決如主文。
本案經檢察官楊碧瑛到庭執行職務
中　　華　　民　　國　　96　　年　　4　　月　  27    日
                  刑事第六庭法　官  趙子榮
上正本證明與原本無異。
如不服本判決，應於判決送達後十日內，向本院提出上訴狀。
                            書記官  陳怡君
中　　華　　民　　國　　96　　年　　4 　　月　　30　　日
附錄條文:
中華民國刑法第321條
（加重竊盜罪）
犯竊盜罪而有左列情形之一者，處6月以上、5年以下有期徒刑：
一  於夜間侵入住宅或有人居住之建築物、船艦或隱匿其內而犯之
    者。
二  毀越門扇、牆垣或其他安全設備而犯之者。
三  攜帶兇器而犯之者。
四  結夥三人以上而犯之者。
五  乘火災、水災或其他災害之際而犯之者。
六  在車站或埠頭而犯之者。
前項之未遂犯罰之。
